【裁判字號】    95,簡,180
【裁判日期】    950731
【裁判案由】    進口貨物核定完稅價格
【裁判全文】
高雄高等行政法院裁定
                                九十五年度簡字第一八０號
原      告  甲○○
被      告  財政部高雄關稅局
代  表  人  游朝順  局長
上列當事人間因進口貨物核定完稅價格事件，原告不服財政部中
華民國九十五年三月三十日台財訴字第０九五００一一五一八０
號訴願決定，提起行政訴訟。本院裁定如下：
    主  文
原告之訴駁回。
訴訟費用由原告負擔。
    事實及理由
一、按「訴願之提起，應自行政處分達到或公告期滿之次日起三
    十日內為之。」、「訴願事件有左列各款情形之一者，應為
    不受理之決定：‧‧‧。二、提起訴願逾法定期間或未於第
    五十七條但書所定期間內補送訴願書者。‧‧‧」分別為訴
    願法第十四條第一項及第七十七條第二款所明定。次按「送
    達，於應受送達人之住居所、事務所或營業所行之。‧‧‧
    」、「送達於住居所、事務所、營業所或機關所在地不獲會
    晤應受送達人者，得將文書付與有辨別事理能力之同居人、
    受僱人或願代為收受而居住於同一住宅之主人。」、「前條
    所定送達處所之接收郵件人員，視為前項之同居人或受雇人
    。」行政訴訟法第七十一條第一項前段、第七十二條第一項
    及第二項亦定有明文，並經訴願法第四十七條第三項所準用
    。又提起撤銷訴訟以已經合法訴願為前提，否則為起訴不備
    其他要件，行政法院應以裁定駁回之，亦為行政訴訟法第四
    條第一項及第一百零七條第一項第十款所明定。
二、原告起訴主張略謂：（一）本件訴願決定書未經合法送達，
    雖訴願決定書於民國（下同）九十四年七月二十七日由郵務
    人員交給「府城天下乙區管理中心」蔡姓管理員簽收並蓋收
    執章，但原告並非當地大樓之區分所有權人，且未授權或委
    任蔡姓管理員作為送達代收人，何況訴願決定書內亦未提及
    原告究竟於何時去簽收，如何能確定本件訴願決定書已經合
    法送達給原告？（二）按行政法院於撤銷訴訟，應依職權調
    查證據，當事人主張之事實，雖經他造自認，行政法院仍應
    調查必要之證據。又行政機關應依職權調查證據，不受當事
    人主張之拘束，對當事人有利及不利事項應一律注意。以上
    為行政訴訟法第一百十三條、第一百十四條，以及行政程序
    法第三十六條所明定。（三）系爭VW GOLF自小客車是公元
    二０００年出廠，按美國海關之報關單，FOB起岸價格最高
    為美金八、０００元，依進口舊汽車課稅說明（九十三年五
    月修訂）第五條，第五年之舊汽車應折舊百分之六十五，則
    其殘值應僅為二、八００元美金（八、０００×三十五％）
    ，折合新台幣（下同）約八九、六００元（二、八００×三
    十二）。該自小客車係由巴西製造出產，被告已於九十四年
    十月五日高普興字第０九四一０一六六二六號函自認，巴西
    係屬於世界貿易組織（WTO）以及歐盟之會員國，依進口舊
    汽車課稅說明第一條，歐盟生產者，由海關按進口日先後順
    序辦理分配，配額內之小汽車進口稅率為二六‧一％，原告
    於二００五年一月進口，絕對是在配額內，且已取得關稅配
    額證明書（經濟部國際貿易局九十四年十一月三十日核准字
    號FTQS94M002977），但被告竟疏未查證，認定原告進口之
    小汽車是在配額外，以進口稅率六十％核課，顯然有誤！（
    四）原告所進口之該VW GOLF自小客車，車身有多處碰撞毀
    損，安全氣囊之電腦系統已顯示故障，修理費用可能會高達
    十幾萬元，原來申報之進口價額必須核實認定予以減免，上
    述資料證據原告已將相片十幾張檢呈，被告未予查證，亦顯
    有疏失，已侵害原告之權益，故應將訴願決定及原處分撤銷
    云云。
三、經查，本件被告九十四年七月二十二日高普興字第０九四一
    ００五三一一號復查決定書係以郵務送達方式投遞，前經中
    華郵政股份有限公司台南郵局（下稱台南郵局）於九十四年
    七月二十七日送達至原告之住居所台南縣永康市○○○路三
    五八巷六號十九樓之三，而由原告住居所之「府城天下乙區
    管理中心」管理委員會蔡朝家管理員代為收受，而「府城天
    下乙區管理中心」地址係設於南縣永康市○○○路三五八巷
    六號、八號、十號、十二號等情，此有上開台南郵局送達證
    書影本附於原處分卷、台南郵局九十五年三月一日南郵字第
    ０九五０二００一一五號函所附經送達人員補充說明之原送
    達證書影本附於訴願卷可稽。是被告上揭復查決定書既經送
    達於原告住居所之接收郵件人員收受，揆諸前述訴願法第四
    十七條第三項、行政訴訟法第七十一條第一項前段、第七十
    二條第一項及第二項之規定，該復查決定書之送達自屬合法
    。是原告主張：原告並非當地大樓之區分所有權人，且未授
    權或委任蔡姓管理員作為送達代收人，何況訴願決定書內亦
    未提及原告究竟於何時去簽收，如何能確定本件訴願決定書
    已經合法送達給原告云云，即無足採。從而本件原告提起訴
    願之起算期間，應自九十四年七月二十八日起算，因原告設
    址於台南縣，依訴願法第十六條第一項規定應扣除在途期間
    五日，核計其提起訴願之三十日不變期間，至九十四年八月
    三十一日（星期三）即已屆滿。原告卻遲至九十四年十二月
    二十七日始提起訴願，此亦有原訴願卷附之被告加蓋於原告
    訴願書上收文戳記所載日期可考，顯已逾法定不變期間。又
    原告雖曾於九十四年九月三十日向被告提出申請書，參諸上
    述說明，顯逾前揭訴願法第十四條第一項所定期間，且未於
    三十日內補送訴願書，亦與訴願法第五十七條之規定不合，
    其提起訴願亦不合法。則本件訴願決定以原告提起訴願逾法
    定期間，為不受理決定，揆諸首揭法條說明，依法並無不合
    。原告復提起本件撤銷訴訟，自非合法，應予駁回。又原告
    之訴，既經本院從程序上予以駁回，其實體上之主張，自無
    庸審究，併予說明。
四、依行政訴訟法第二百三十六條第一項、第一百零七條第一項
    第十款、第一百零四條，民事訴訟法第九十五條、第七十八
    條，裁定如主文。
中    華    民    國    九十五  年   七   月  三十一  日
                  第一庭      法  官  林勇奮
以上正本係照原本作成。
如不服本裁定，應於送達後十日內，向本院提出抗告狀並表明抗
告理由，如於本裁定宣示後送達前提起抗告者，應於裁定送達後
十日內補提抗告理由書（須按他造當事人人數附繕本）。
提起抗告應繳納送達用雙掛號郵票六份（每份三十四元）。
中    華    民    國    九十五  年   七   月  三十一  日
                              書記官  黃玉幸
附註:
行政訴訟法第二百三十五條（第一項、第二項）：
對於適用簡易程序之裁判提起上訴或抗告，須經最高行政法院之
許可。
前項許可，以訴訟事件所涉及之法律見解具有原則性者為限。


司法院資訊處製作；財團法人民間司法改革基金會備份。
